臺灣高等法院刑事判決　　　　　　　　96年度上訴字第4643號
上　訴　人
即　被　告　甲○○
　　　　　　　　　　5號2樓
上列上訴人因違反台灣地區與大陸地區人民關係條例等案件，不
服臺灣桃園地方法院96年度訴字第311號，中華民國96年9月18日
第一審判決（起訴案號：臺灣桃園地方法院檢察署95年度偵字第
1697號），提起上訴，本院判決如下：
    主  文
上訴駁回。
    事  實
一、甲○○、乙○○（已成年，原審通緝中）及某真實姓名年籍
    不詳之泰國籍成年男子，基於共同之犯意，合謀以交付中華
    民國護照及機票之方式，掩護大陸地區人民李建雄（業經遣
    返）得順利偷渡入境美國，乃約定由甲○○負責提供其中華
    民國護照，並以甲○○名義購買泰國至臺灣及臺灣至美國之
    機票，再由乙○○帶同李建雄自泰國搭機抵臺，轉機至美國
    。議定後，甲○○即於民國（下同）94年5月24日至臺北市
    近代旅行社購買荷蘭航空臺灣至泰國曼谷、長榮航空臺灣至
    美國舊金山來回機票，再於同年月25日與乙○○一同搭乘荷
    蘭航空公司編號KL－878號班機至泰國曼谷後，由甲○○交
    付其所有之中華民國護照、荷蘭航空編號KL－877號班機泰
    國曼谷至臺灣機票、長榮航空臺灣至美國舊金山機票交予真
    實姓名年籍不詳之成年男子，再由該男子將上開護照、機票
    交予大陸籍男子李建雄，復由乙○○於94年6月3日陪同李建
    雄持上開護照、機票搭乘荷蘭航空編號KL－877號班機抵達
    臺灣桃園國際機場，李建雄即持甲○○名義之長榮航空臺灣
    至美國舊金山機票前往機場第2航廈長榮航空公司轉機櫃檯
    ，辦理臺灣往美國舊金山編號BR－028號班機劃位手續，並
    取得登機證1張，欲以此方式運送非運送契約所載之李建雄
    至美國，惟在轉機櫃檯審查護照時為警查獲，並扣得甲○○
    之中華民國護照1本及署名為「LIN/CHIUANJIN」之長榮航空
    公司登機證1紙。
二、案經內政部警政署航空警察局移送台灣桃園地方法院檢察署
    檢察官偵查起訴。
    理  由
壹、程序部分：
一、按被告以外之人於審判外之言詞或書面陳述，除法律有規定
    者外，固不得作為證據，惟被告以外之人於審判中，因滯留
    國外或所在不明而無法傳喚或傳喚不到者，其於檢察事務官
    、司法警察官或司法警察調查中所為之陳述，經證明具有可
    信之特別情況，且為證明犯罪事實之存否所必要者，得為證
    據，刑事訴訟法第159 條之3 第3 款定有明文。經查：
(一)證人李建雄於警詢中之供詞，雖屬審判外之陳述，然證人李
    建雄於警方94年6月3日訊問後，已於同年月4日安排搭乘長
    榮航空公司BR－851號班機驅逐出境，有內政部警政署航空
    警察局刑事案件移送書足憑（見偵查卷第10頁背面），足見
    證人李建雄於法院審理時已無法傳喚到庭，而證人李建雄係
    企圖冒用被告甲○○之中華民國護照偷渡至美國之人，其就
    如何取得甲○○之中華民國護照、機票等，於警詢中已有詳
    細之陳述，是其所述自係攸關被告甲○○是否違反護照條例
    等犯行，為證明犯罪事實存否之必要，且其於警詢中之陳述
    ，具有可信之特別情況，自具有證據能力。
(二)按刑事訴訟法第159條第1項規定所指「被告以外之人」，包
    括共同被告、共犯、被害人、告訴（發）人等在內。共同被
    告對於其他共同被告之案件而言，為被告以外之第三人，本
    質上屬於證人，故法院就被告之案件對其他共同被告或與被
    告有共犯關係之人為調查，應依人證之調查程序，傳喚該具
    證人適格之共同被告或共犯到場，使令具結，命其立於證人
    之地位而為陳述，並通知被告及其辯護人，使有行使詰問該
    證人之共同被告或共犯現在與先前陳述之瑕疵的機會，以確
    保其詰問權，並藉以發現實體真實。除客觀上有不能受詰問
    之情形，或被告及其辯護人放棄其詰問權者，或另有傳聞證
    據仍得例外採證之情形之外，如未踐行此一訴訟程序，該共
    同被告或共犯於審判外所為之陳述，即無容許得作為證據之
    餘地（最高法院95年臺上字第3401號判決要旨參照）。次按
    被告以外之人於審判中有下列情形之一，其於檢察事務官、
    司法警察官或司法警察調查中所為之陳述，經證明具有可信
    之特別情況，且為證明犯罪事實之存否所必要者，得為證據
    ：一、死亡者。二、身心障礙致記憶喪失或無法陳述者。三
    、滯留國外或所在不明而無法傳喚或傳喚不到者。四、到庭
    後無正當理由拒絕陳述者，刑事訴訟法第159條之3定有明文
    。經查：共同被告乙○○現在通緝中，有臺灣桃園地方法院
    96年4月17日96年桃院木刑善緝字第298號通緝書在卷為憑，
    客觀上不能接受詰問，是其於警詢之陳述雖屬審判外陳述，
    但因其現通緝中傳喚不到，且其於警詢之陳述，距案發時間
    較短，記憶當更清晰，更無與被告勾串或受干擾之機會，動
    機較為純正，具有較可信之特別情況，且為證明被告之犯罪
    事實存在所必要，依刑事訴訟法第159條之3第3款之規定，
    自有證據能力。
(三)被告就卷附通聯調閱查詢單、機票資料、護照影本、登機證
    、旅客入出境記錄查詢、航空警察局證照查驗隊鑑識報告、
    護照申請書、旅客資料等證據之證據能力，均表示不爭執，
    迄本院言詞辯論終結前未就上開證據之證據能力聲明異議，
    且本院審酌上開證據並非公務員違法取得，亦無證據力明顯
    過低之情形，復經本院於審判期日進行調查、辯論，依法自
    有證據能力，均得作為本案證據。
貳：實體部分：
甲、有罪部分：
一、訊據被告甲○○固坦承於前開時間購買臺灣至泰國、泰國經
    臺灣至美國之機票，並與乙○○一同前往泰國曼谷等情不諱
    ，惟矢口否認有交付其中華民國護照以及泰國經臺灣至美國
    機票予李建雄之犯行，於警詢中辯稱：伊於94年5月25日與
    乙○○前往旅行社取得前開機票，伊與乙○○是乾姊弟，不
    是男女朋友，因為當時泰國飯店客滿，始住在同一個房間，
    伊係於6月3日準備與乙○○搭乘荷蘭航空KL－877號班機飛
    臺灣轉長榮航空BR－028號班機飛美國舊金山時發現機票不
    見，乃先向泰國當局報案，並於6月4日前往駐泰臺北經濟貿
    易辦事處辦理護照遺失；伊與乙○○去美國是要找她姊姊談
    洗衣店生意，李建雄是伊與乙○○於94年5月13日前往大陸
    旅遊時透過乙○○的朋友佘先生介紹認識的，因為在大陸與
    李建雄聊天時，李建雄說他也想去泰國玩，所以伊與乙○○
    到泰國時，乙○○即打電話給李建雄，伊不清楚為何李建雄
    被查獲後，乙○○就未前往美國，伊返台後有聯絡乙○○，
    問她為何單獨返回臺灣，她說因為伊沒有到機場，她臨時有
    事所以就先回臺灣云云（見偵查卷第4頁至第6頁、第13頁至
    第14頁）；於偵查中辯稱：伊與乙○○是朋友關係，二人是
    在大陸認識李建雄，伊本來是要與乙○○至美國開洗衣店，
    因為有1個星期的時間，所以先去泰國，後來因為護照遺失
    ，乙○○自己回臺灣，伊不知道為何李建雄會去泰國，伊只
    知道乙○○要搭荷蘭航空回臺轉機美國，因為乙○○搭機前
    伊有與她見面云云（見偵查卷第69頁至第71頁）；於原審行
    準備程序時辯稱：伊係於94年2月去福州時，在KTV餐廳吃飯
    與乙○○同時認識李建雄，是1個大陸朋友介紹認識的，伊
    本來是要與乙○○去美國找她姊姊談洗衣店的生意，當時已
    請好假，且本來就想去泰國玩，所以先去泰國，到泰國時，
    伊跟乙○○都一起住在1個小旅館，有1、2天因為沒有房間
    ，所以跟乙○○住在同一間房間，到泰國第2天乙○○就跟
    伊說李建雄已到泰國，伊等並一起去接機，後來要回臺灣，
    於94年6月3日上午9時許起來整理行李時發現護照不見，因
    乙○○說她一定要回去臺灣，所以就先回臺灣，伊最後一次
    看到護照是同年月2日，後來是在94年6月3日下午1時許至駐
    泰辦事處，辦事處職員要伊去拿證明，並且只上班到下午3
    點半，當天伊回到辦事處就無法辦理，等到同年月4日才去
    ，但是去的時候，辦事處職員說有人在臺灣被抓，叫伊趕快
    承認（見原審卷第77頁至第78頁）；伊係於6月3日上午9點
    許去泰國警察局報案，警察要伊先去駐泰辦事處，伊到駐泰
    辦事處時已過下午3點半，辦事處人員要伊隔天再去，伊隔
    天到駐泰辦事處，排到時已經下午，一到辦事處，該處人員
    就要伊承認，且當天還是沒有辦完成，中間隔星期六、日，
    嗣係在94年6月6日辦完整個手續，期間伊還到另1個單位辦
    資料，類似泰國的外交部辦邊防出境許可云云（見原審卷第
    92頁）。惟查：
(一)大陸地區人民李建雄持被告甲○○之中華民國護照冒用被告
    甲○○名義與乙○○於94年6月3日共同搭乘荷蘭航空班次KL
    －877號班機，自泰國抵臺後，李建雄即欲搭乘該日晚上11
    時30分長榮航空班次BR－028號班機飛往美國，嗣經警方在
    轉機櫃臺其身上起出被告甲○○之中華民國護照一本等情，
    為被告甲○○所不否認，並有旅客入出境資料查詢、荷蘭航
    空署名「LIN/CHIUANJIN」、長榮航空署名「LIN/CHIUANJIN
    」之登機證各1紙在卷及被告甲○○之中華民國護照1本扣案
    可資佐證。
(二)證人李建雄於警詢中陳稱：被告甲○○的護照是於94年6 月
    3日我在泰國飯店時，1個泰國籍男子交給我的，我先付美金
    10,000元，等我成功偷渡到美國再付美金15,000元，整個行
    程都是我家人安排的等語（見偵查卷第23頁）。
(三)雖被告甲○○以前揭情詞置辯，但其對於發現護照遺失之後
    ，有無與乙○○見面、是否知道乙○○已經先搭機離開泰國
    、乙○○搭機是要直接回臺灣抑或轉機去美國以及發現護照
    遺失後報案及至駐泰國代表處之時間先後，前後供述不一，
    且與證人即共犯乙○○於警詢中陳稱：「（妳與甲○○不是
    男女朋友關係嗎？為何甲○○護照不見，你不陪他在泰國一
    起辦理護照遺失手續，再共同搭機返台，反而獨自一人與李
    建雄搭機返台，留甲○○一個在泰國？）因為為我在臺灣有
    事所以先回來辦理，且甲○○也同意我先返台。（據甲○○
    供述：李建雄是透過妳乙○○的大陸友人佘先生介紹認識，
    為何妳上述供稱是甲○○介紹認識？）李建雄確實是甲○○
    介紹認識的。（據甲○○供述：妳與甲○○抵達泰國後，妳
    乙○○立即與李建雄連繫，並在隔日帶甲○○至泰國曼谷機
    場接李建雄並安排李建雄住另一飯店，是否屬實？）不屬實
    ，與李建雄聯絡的並不是我，是甲○○。（據甲○○供述：
    6月3日在泰國，他發現護照不見時，在泰國一直找不到妳，
    直到妳返回臺灣他才與妳聯絡上，妳告訴甲○○因在泰國機
    場一直等不到他，所以先自行返臺等情，與妳上述供述不符
    ，妳作何解釋？）甲○○供述不實在，我與甲○○住同一飯
    店同一間房間，我要先返臺的事情甲○○完全知道。」等語
    不符（見偵卷第55頁），已見情虛。況按國人在泰國遺失護
    照，補發護照程序係先向泰國警察機關申報護照遺失，取得
    報案證明，之後再填具「中華民國普通護照申請書」附上報
    案證明、個人證件照片2張，並請申請人盡量提供國民身分
    證、駕照等證件，以供查驗，之後由駐泰國代表處人員約談
    當事人無誤後，逕予補發護照或核發入國證明書供申請人返
    臺，而被告甲○○係於94年6月3日至泰國警察局報案稱護照
    遺失等情，有泰國警察局之證件遺失日報表在卷可按（見原
    審卷第84頁），另被告甲○○係於94年6月6日至駐泰國代表
    處辦理護照遺失申請入國證明書等情，亦有駐泰國代表處96
    年6月28日泰簽字第0848號函在卷可按（見原審卷第83頁）
    ，衡情被告甲○○若確如其前揭所辯係於94年6月3日早上9
    時許發現護照遺失，並至泰國警察局報案，且於當天下午1
    點許已到駐泰國代表處，則其持上開報案證明即可於當日向
    我國駐泰國代表處辦理相關證件，乃竟嗣至94年6月6日始至
    駐泰國代表處辦理護照遺失申請入國證明書，足見其係蓄意
    護航李建雄持其護照入境並前往美國，殆無庸疑。至被告向
    泰國警察局報案，並至我國駐泰國代表處辦理相關證件，無
    非意在掩飾犯行，俾利返國，尚難據此作為其有利之認定。
(四)證人即共犯乙○○於警詢中固陳稱：「因為甲○○說他護照
    掉了，沒辦法去美國，所以我就自行返回臺灣等甲○○。（
    妳為何與李建雄搭同一班機至臺灣？）我不知道」等語（見
    偵卷第56頁），惟查：共犯乙○○係與大陸地區人民李建雄
    於94年6月3日共同搭乘荷蘭航空班次KL－877號班機，自泰
　　國抵臺，有如前述，豈能諉為不知李建雄係持他人護照冒名
　  使用，且共犯乙○○涉及本案，自難期為真實之陳述，是其
    前開供詞自不足據為有利於被告之認定。又被告前開供詞，
    既有諸多瑕疵可指，且其向駐泰國代表處辦理相關證件，已
    有刻意耽擱情事，況被告與共犯乙○○及泰國籍成年男子，
    如未事先謀議，李建雄何以能事先抵達泰國，共犯乙○○又
    何以能巧合取得被告之護照及文件交付李建雄，並由李建雄
    冒名使用，足見被告持有之前開護照及機票並非遭竊或遺失
    ，而係交由李建雄冒名使用無疑。
(五)被告將護照交付他人，以供他人在國內機場轉機櫃臺冒名使
    用，其行為地在我國領域內，自亦有我國刑法之適用。
(六)綜合上情以觀，證人李建雄稱伊係向人購買被告甲○○之護
    照、機票乙節屬實，且被告係與乙○○及某真實姓名年籍不
    詳之泰國籍成年男子，基於共同之犯意，合謀以交付中華民
    國護照及機票之方式，掩護大陸地區人民李建雄得順利偷渡
    入境美國，並約定由甲○○負責提供其中華民國護照及以甲
    ○○名義購買泰國至臺灣及臺灣至美國之機票，再由乙○○
    帶同李建雄自泰國搭機抵臺，轉機至美國無疑，本件事證明
    確，被告甲○○所辯，無非臨訟圖卸之詞，不足採信，其犯
    行洵堪認定。
二、按被告行為後，刑法部分條文業於94年2月2日修正公布，95
    年7月1日施行。修正前刑法第11條規定：「本法總則於其他
    法令有刑罰之規定者，亦適用之。但其他法令有特別規定者
    ，不在此限」，修正後則規定：「本法總則於其他法律有刑
    罰或保安處分之規定者，亦適用之。但其他法律有特別規定
    者，不在此限」。準此，本件被告所犯違反護照條例之罪，
    無論於刑法修正前、後，均有刑法總則之適用。又修正後刑
    法第2條第1項規定：「行為後法律有變更者，適用行為時之
    法律；但行為後之法律有利於行為人者，適用最有利於行為
    人之法律」，係規範行為後法律變更所生新舊法比較適用之
    準據法，於新法施行後，應適用修正後刑法第2條第1項之規
    定，為「從舊從輕」之比較。經查：
(一)按刑法第28條原規定：「二人以上共同『實施』犯罪之行為
    者，皆為共同正犯。」新法修正為：「二人以上共同『實行
    』犯罪之行為者，皆為共同正犯。」將舊法之「實施」修正
    為「實行」。原「實施」之概念，包含陰謀、預備、著手及
    實行等階段之行為，修正後僅共同實行犯罪行為始成立共同
    正犯。是新法共同正犯之範圍已有限縮，排除陰謀犯、預備
    犯之共同正犯。新舊法就共同正犯之範圍既因此而有變動，
    自屬犯罪後法律有變更，而非僅屬純文字修正，應有新舊法
    比較適用之問題，惟就本件已著手實行之犯罪形態並無影響
    ，經比較結果，被告行為後之法律並未有利於被告，仍應適
    用行為時之法律即舊法論處。
(二)刑法第33條第5款有關罰金之最低數額部分，刑法分則編各
    罪所定罰金之貨幣單位原為銀元，修正前刑法第33條第5款
    規定：「罰金：（銀元）1元以上」，而銀元與新臺幣間之
    折算，依現行法規所定貨幣單位折算新臺幣條例規定，以銀
    元1元折算新臺幣3元；修正後刑法第33條第5款則規定：「
    罰金：新臺幣1,000元以上，以百元計算之」；經比較修正
    前、後之規定，修正後刑法第33條第5款所定罰金之最低數
    額，較之修正前提高，自以修正前刑法第33條第5款規定有
    利於被告。
(三)被告犯罪時刑法第41條第1項前段規定：「犯最重本刑為5年
    以下有期徒刑以下之刑之罪，而受6個月以下有期徒刑或拘
    役之宣告，因身體、教育、職業、家庭之關係或其他正當事
    由，執行顯有困難者，得以1元以上3元以下折算一日，易科
    罰金。」，而被告行為時易科罰金之折算標準，依修正前罰
    金罰鍰提高標準條例第2條前段（現已刪除）規定，係就原
    定數額提高為以1百倍折算1日，則本件被告行為時之易科罰
    金折算標準，係以銀元3百元折算1日，經折算為新臺幣後，
    應以新臺幣9百元折算為1日。惟95年7月1日施行之刑法第41
    條第1項前段規定：「犯最重本刑為5年以下有期徒刑以下之
    刑之罪，而受6個月以下有期徒刑或拘役之宣告者，得以新
    臺幣1千元、2千元或3千元折算一日，易科罰金。」，比較
    修正前後之易科罰金折算標準，以95年7月1日修正公布施行
    前之規定，較有利於受刑人，應依刑法第2條第1項前段，適
    用修正前刑法第41條第1項前段規定，定其折算標準。
三、被告甲○○將其中華民國護照、泰國至臺灣之荷蘭航空KL－
    877號班機機票、臺灣至美國之長榮航空BR－028號班機機票
    交予真實年籍不詳之泰國籍成年男子，再由該男子交付與大
    陸地區人民李建雄，以供李建雄冒名使用部分，係違反護照
    條例第24條第3項之罪。公訴意旨雖以被告甲○○前揭輾轉
    交付予李建雄供其冒名使用之中華民國護照係屬偽造，而認
    被告甲○○此部分所為，係犯護照條例第24條第2項、刑法
    第212條、第216條之罪，但扣案之甲○○中華民國護照，經
    內政部警政署航空警察局證照查驗隊鑑識結果，認證人李建
    雄係冒用臺灣地區人民甲○○之護照等情，有該隊鑑識報告
    在卷可按（見偵查卷第33頁），公訴人認被告甲○○此部分
    涉犯護照條例第24條第2項、刑法第212條、第216條之罪，
    容有未洽，然公訴檢察官於原審審理時已當庭變更起訴法條
    ，自無庸再行變更起訴法條。被告甲○○與乙○○、泰國籍
    成年男子間就上開犯行，互有犯意聯絡及行為分擔，為共同
    正犯。
四、原審同此認定，因依護照條例第24條第3項，刑法第2條第1
    項前段、第11條前段、第28條、修正前刑法第41條第1項前
    段，修正前罰金罰鍰提高標準條例第2條，中華民國96年罪
    犯減刑條例第2條第1項第3款、第7條、第9條各規定，於審
    酌被告犯罪目的、手段、所生危害、擔當角色、參與犯行之
    情節及犯後態度，認公訴人於原審審理時具體求處有期徒刑
    4年，尚嫌過重等一切情狀，量處有期徒刑6 月，並依修正
    前刑法第41條第1項前段、修正前罰金罰鍰提高標準條例第2
    條之規定，諭知如易科罰金，以銀元300元即新臺幣900元折
    算1日，暨以中華民國96年罪犯減刑條例已於96年7月16日實
    施，本件合於該條例第2條第1項第3款之規定，乃依法減其
    刑期二分之一，暨諭知如易科罰金，以銀元300元即新臺幣
    900 元折算1日；另以扣案荷蘭航空公司署名為「
    LIN/CHIUANJIN 」編號KL－877號班機之登機證、長榮航空
    公司署名為「LIN/CHIUANJ IN」編號BR－028號班機之登機
    證暨未扣案之機票，雖係被告甲○○與共犯用以遂行其犯罪
    所用之物，但實際上已交付李建雄，屬李建雄而非被告或共
    犯所有，自無從宣告沒收，另就如後所述部分，敘明不另為
    無罪之諭知。核其認事用法，俱無違誤，量刑亦甚允洽。被
    告上訴意旨，仍執陳詞，否認犯罪，為無理由，應予駁回。
乙、不另為無罪諭知部分：
一、公訴意旨另以：被告甲○○與乙○○共同使大陸地區人民李
    建雄持被告甲○○之護照入境臺灣地區，認被告另涉有違反
    臺灣地區與大陸地區人民關係條例第15條第1款使大陸地區
    人民非法進入臺灣地區規定，應依同法第79條第1項處罰等
    語。惟按犯罪事實應依證據認定之，無證據不得認定其犯罪
    事實，又不能證明被告犯罪者，應諭知無罪之判決，刑事訴
    訟法第154條第2項、第301條第1項定有明文。
二、經查：
(一)被告與乙○○及某真實姓名年籍不詳之泰國籍成年男子實施
    前開行為之目的，係合謀以交付中華民國護照及機票之方式
    ，掩護大陸地區人民李建雄得順利偷渡入境美國，是雖大陸
    地區人民李建雄持被告提供之中華民國護照及以甲○○名義
    購買泰國至臺灣及臺灣至美國之機票，由乙○○帶同自泰國
    搭機抵臺，但其既欲轉機至美國，自無「非法進入臺灣地區
    」之故意，參以證人即內政部入出國及移民署國境事務大隊
    第一隊組員邱志升於原審審理時結證稱：大陸地區人民李建
    雄持甲○○護照於94年6月3日抵達臺灣桃園機場時，只有過
    境沒有入境，李建雄是在轉機時，由我們在轉往美國班機處
    審查護照時抓到的，李建雄並沒有辦理入境臺灣手續等語（
    見原審卷第137頁），足見被告並無使大陸地區人民非法進
    入臺灣地區之行為或故意，自無涉犯臺灣地區與大陸地區人
    民關係條例第15條第1款使大陸地區人民非法進入臺灣地區
    規定，而依同法第79條第1項或第4項處罰之可言，要難以前
    開罪責之既遂或未遂犯相繩。
(二)此外，復查無其他積極證據足資認定被告涉有上開犯行，自
    屬不能證明被告此部分犯罪，惟因公訴人指此與前揭論罪科
    刑部分，有修正前刑法之牽連犯關係，屬裁判上一罪，爰不
    另為無罪之諭知。
據上論斷，應依刑事訴訟法第368條，判決如主文。
本案經檢察官田炳麟到庭執行職務。
中　　華　　民　　國　　96　　年　　12　　月　　19　　日
                  刑事第十七庭　審判長法  官  趙功恆
                                      法  官  陳憲裕
                                      法  官  高明哲
以上正本證明與原本無異。
如不服本判決，應於收受送達後十日內向本院提出上訴書狀，其
未敘述上訴之理由者並得於提起上訴後十日內向本院補提理由書
（均須按他造當事人之人數附繕本）。
                                      書記官  梁淑時
中　　華　　民　　國　　96　　年　　12　　月　　19　　日
附錄：本案論罪科刑法條全文
護照條例第24條第3項
將護照交付他人或謊報遺失以供他人冒名使用者，處 5 年以下有
期徒刑、拘役或科或併科新臺幣10萬元以下罰金。
